臺灣板橋地方法院刑事判決　　　　　　　　　　　　　九十年度易字第二七六七號
　　公　訴　人　臺灣板橋地方法院檢察署檢察官
　　被　　　告　甲○○　男　四.
　　選任辯護人　陳貴德律師
　　　　　　　　盧國勳律師
　　被　　　告　乙○○　男　三.
右列被告等因贓物案件，經檢察官提起公訴（八十九年度偵字第一五七○○、一七五
二六號），本院判決如左：
    主  文
乙○○故買贓物，處有期徒刑柒月。
甲○○部分免訴。
    事  實
一、乙○○明知甲○○於八十九年五月間，在台北縣新莊市○○路二六○之二號，其
    所經營之金良汽車材料行，所出售之一九九七年份之ＮＩＳＳＡＮ休旅車係屬來
    源不明之贓車（該車車牌號碼原為Ｋ４－９３９６號，銀白色，原車身號碼為Ｊ
    ＮＲＡＲ０５Ｙ６ＷＷ０２９６１６號，乙○○故買時未懸掛車牌，為陳等煌所
    有，於八十七年十月十五日凌晨零時許，在臺北縣土城市○○路十五號前遭竊，
    遭竊後經變造車身號碼，並於八十八年三月四日重新申領牌照為ＤＪ－１１６６
    號），竟以新台幣（下同）二十三萬元之低價，向之購買，嗣於八十九年八月十
    五日下午三時許，在臺北縣三峽鎮○○路一一二巷八十八號為警查獲，並扣得上
    開贓車。
二、案經內政部警政署刑事警察局移請台灣板橋地方法院檢察署檢察官偵查起訴。
    理  由
一、訊據被告乙○○矢口否認有贓物犯行，辯稱：甲○○欠伊會錢，當時李表示該車
    無大牌、無行照，係因欠稅，他先把車子抵給伊，李跟伊說那車子可以過戶，但
    須等車主繳完稅金云云。經查，上開休旅車係車主陳等煌於八十七年十月十五日
    凌晨零時許，在台北縣土城市○○路十五號前失竊等情，有車主陳等煌之警訊筆
    錄及車輛竊盜、車牌失竊資料個別查詢報表－查詢車輛認可資料乙紙在卷可稽。
    又被告乙○○係以二十三萬元向被告甲○○購買該車等情，亦據被告乙○○於檢
    察官偵查中供認不諱（八十九年度偵字第一五七○○號偵查卷宗第三頁背面），
    次按購買自用小客車（含休旅車），為擔保來源之正當性，一般人必會先檢視行
    車執照，或其他車籍資料，並商議如何以正當程序過戶，以免購得來路不明之車
    輛，此為眾所週知之理，乃被告亦自承於購買時該車亦無車牌等語，是被告於非
    一般交易休旅車之場所，以顯不相當之價格，購買來路不明之休旅車，衡諸常情
    ，任何人皆可認知該休旅車係屬贓車，被告所辯顯係卸責之詞，並不足採。本件
    事證明確，被告犯行堪以認定。
二、核被告所為，係犯刑法第三百四十九條第二項之故買贓物罪。爰審酌被告之素行
    、所生危害及犯後供詞反覆，毫無悔意等一切情狀，量處如主文所示之刑。
三、公訴意旨另以：被告甲○○明知劉培賢（另案由檢察官通緝中）於八十八年十一
    月十七日，所出售之一九九七年份及一九九八年份之ＮＩＳＳＡＮ休旅車二輛係
    屬來源不明之贓車（其中一九九七年份之休旅車，車牌號碼原為Ｋ４－９３９６
    號，銀白色，原車身號碼為ＪＮＲＡＲ０５Ｙ６ＷＷ０２９６１６號，乙○○故
    買時未懸掛車牌，為陳等煌所有，於八十七年十月十五日凌晨零時許，在臺北縣
    土城市○○路十五號前遭竊，遭竊後經變造車身號碼，並於八十八年三月四日重
    新申領牌照為ＤＪ－１１６６號；另一九九八年份之休旅車，車牌號碼原為Ｔ６
    －６０１１號，黑色，原車身號碼為ＪＮＲＡＲ０５ＹＸＸＷ０４６８０４號，
    甲○○故買時未懸掛車牌，為郭素梅所有，於八十八年五月二十七日下午一時許
    ，在基隆市○○區○○路七十一號前遭竊），竟以新台幣（下同）三十萬元之低
    價，向之購買，因認被告甲○○所為，亦涉犯刑法第三百四十九條第二項之故買
    贓物罪嫌。
四、按案件曾經判決確定者，應諭知免訴之判決，刑事訴訟法第三百零二條第一款定
    有明文。又訴訟上所謂一事不再理之原則，關於實質上一罪或裁判上一罪，亦均
    有其適用，最高法院六十年臺非字第七七號著有判例可資參照。
五、查本件被告甲○○前明知某不詳姓名年籍綽號「鴨肉」之成年男子，於八十八年
    十二月十三日，在台北縣新莊市○○路二六○之二號，其所經營之金良汽車材料
    行，所出售之自用小客車係屬來源不明之贓物（該車車牌號碼原為ＬＧˍ六八二
    九號，引擎號碼為Ｒ二Ｃ○○二六七Ｌ號，甲○○故買時未懸掛車牌，為黃進鑄
    所有，於八十八年十月三十日中午十二時許，在台北縣新莊市○○路二五二號前
    ，為不詳姓名之人所竊取），竟以新台幣（下同）三千元之低價，向之購買，嗣
    於八十八年十二月十四日下午一時三十分許，在金良汽車材料行，為警查獲，並
    扣得上開贓車一輛之故買贓物犯罪事實，業經臺灣板橋地方法院檢察署檢察官以
    八十八年度偵字第二六八○二號提起公訴，經本院以八十九年度易字第一一○七
    號判處被告甲○○有期徒刑三月，甲○○不服提起上訴，復經臺灣高等法院於八
    十九年八月二十二日以八十九年度上易字第二四八四號判決上訴駁回確定，有本
    院八十九年度易字第一一○七號刑事判決及臺灣高等法院全國前案紀錄表及臺灣
    高等法院檢察署刑案紀錄簡覆表等件在卷可稽。本件被告被訴於八十八年十一月
    十七日之故買贓物行為，與前開經臺灣高等法院判決確定之故買贓物行為間，其
    時間相距不滿一月，尚非久遠，且其犯罪時間亦在前開確定判決宣示判決前，犯
    罪構成要件、手段復係相同，堪認被告應係基於概括之犯意而為，是本件起訴之
    犯罪事實，核與臺灣高等法院前開確定判決所認定之事實，具有連續犯之裁判上
    一罪關係，為該確定判決既判力效力所及，揆諸上開說明，被告甲○○部分即應
    為免訴判決之諭知。
據上論斷，應依刑事訴訟法第二百九十九條第一項前段、第三百零二條第一款，刑法
第三百四十九條第二項，罰金罰鍰提高標準條例第一條前段，判決如主文。
本案經檢察官王秀慧到庭執行職務
中      華      民      國      九十一      年    九    月    三十      日
                                  臺灣板橋地方法院刑事第四庭
                                          法  官  李  崇  豪
右正本證明與原本無異。
如不服本判決，應於判決送達後十日內，向本院提出上訴狀。
                                          書記官  金  和  國
中      華      民      國      九十一      年    九    月    三十      日
附錄法條全文：
刑法第三百四十九條
收受贓物者，處三年以下有期徒刑、拘役或五百元以下罰金。
搬運、寄藏、故買贓物或為牙保者，處五年以下有期徒刑、拘役或科或併科一千元以
下罰金。
因贓物變得之財物，以贓物論。
